# 工程公司与业主结算时是否需要进度确认？

提问人：_ 冰人 时间：2016-11-10 22:39:09
请教下，工程公司收入成本采用完工百分比法确认，其完工百分比是按实际发生的成本占预计合同总成本的比例作为完工进度。 在工程未完工时，在定期与业主办理结算时，需要业主确认哪些内容？（是否需要确认完工进度？我觉得这个完工进度是公司内部自己根据实际发生的成本占预计合同总成本的比例算出来的，不可能让业主确认的）

回答人：chenyiwei
业主当然不可能确认“实际发生的成本占预计合同总成本的比例”，因为这完全是施工方的内部证据，业主不可能知晓。但业主可以确认形象进度等其所掌握的信息，业主确认的其他角度的完工进度可以与根据被审计单位内部证据确定的完工进度互相对照，如有重大差异，应引起关注。